【裁判字號】    97,上訴,2422
【裁判日期】    970626
【裁判案由】    毒品危害防制條例
【裁判全文】
臺灣高等法院刑事判決                97年度上訴字第2422號
上  訴  人
即  被  告  甲○○
                    （現另案於臺灣彰化監獄執行中）
上列上訴人因違反毒品危害防制條例案件，不服臺灣臺北地方法
院97年度訴字第475號，中華民國97年4月30日第一審判決（起訴
案號：臺灣臺北地方法院檢察署97年度毒偵字第640 號），提起
上訴，本院判決如下：
    主  文
上訴駁回。
    事  實
一、甲○○前因施用第一級毒品案件，經觀察、勒戒後，認無繼
    續施用毒品之傾向，於民國94年11月21日經釋放出所，並為
    臺灣板橋地方法院檢察署檢察官於民國94年11月23日以94年
    度毒偵字第5700、6077號、94年度核退毒偵字第1768、2344
    號為不起訴處分確定。詎仍未戒除毒癮，復分別基於施用第
    一級毒品海洛因及第二級毒品甲基安非他命之犯意，於如附
    表所示之時間、地點，以將第一級毒品海洛因摻入香菸內點
    燃吸食其煙霧之方式，施用第一級毒品海洛因4 次，及以將
    第二級毒品甲基安非他命置於玻璃吸食器內用火燒烤成煙之
    方式，施用第二級毒品甲基安非他命4 次。嗣分別於如附表
    「採尿時間」欄所示時間前往臺灣臺北地方法院檢察署接受
    採尿送驗，其結果均呈「嗎啡陽性」、「甲基安非他命陽性
    、安非他命陽性」反應，而查悉上情。
二、案經臺灣臺北地方法院檢察署檢察官自動檢舉偵查起訴。
    理  由
一、上開事實，業據被告甲○○於原審審理中坦白承認，並有臺
    灣臺北地方法院檢察署施用毒品犯受保護管束人尿液檢體監
    管紀錄表、台灣尖端先進生技醫藥股份有限公司濫用藥物檢
    驗報告在卷可稽，堪認被告之自白與事實相符。又被告有如
    前開犯罪事實欄所載觀察、勒戒之執行紀錄等情，有本院被
    告前案紀錄表在卷可參。本件事證明確，被告於前開觀察、
    勒戒執行完畢釋放後5 年內，再犯本件毒品危害防制條例第
    10條第1項、第2項施用第一、二級毒品之犯行，應可認定。
二、查海洛因屬毒品危害防制條例第2條第2項第1 款所列之第一
    級毒品，而甲基安非他命係屬同條項第2 款所列之第二級毒
    品，故核被告所為，係犯毒品危害防制條例第10條第1 項之
    施用第一級毒品罪及同條第2 項之施用第二級毒品罪。被告
    各次持有毒品進而施用，其持有之低度行為均應為施用之高
    度行為所吸收，均不另論罪。被告所犯上開各次施用第一級
    毒品罪及各次施用第二級毒品罪，犯意各別，罪名互異，應
    予分論併罰。又被告犯罪時間係在96年4月24 日以前，所犯
    之罪符合中華民國96年罪犯減刑條例第2條第1項第3 款之減
    刑條件，應依該條例第2條第1項第3款、第7條之規定，於判
    決主文同時諭知其宣告刑及減得之刑，原審本同上之見解，
    適用毒品危害防制條例第10條第1項、第2項，刑法第11條前
    段、第51條第5款，中華民國96年罪犯減刑條例第2條第1 項
    第3款、第7條之規定，審酌被告前有毒品勒戒及因施用毒品
    罪而經法院多次判刑之刑事前案紀錄（未構成累犯），素行
    不佳；且不思其正值壯年，卻長期耽溺於戕身之物，不知戒
    絕毒品，而再犯本件施用毒品之犯行，顯見其對於毒品之依
    賴性甚高，自我把持、控制之能力亦顯不佳；惟被告犯罪後
    尚能坦承犯行，態度良好，以及其學歷為國中畢業，育有1
    名幼子等一切情狀，分別量處施用第一級毒品，4 罪，各處
    有期徒刑8月，各減為有期徒刑4月；又施用第二級毒品，4
    罪，各處有期徒刑4月，各減為有期徒刑2月。並定其應執行
    有期徒刑1年8月，以資懲儆。認事用法均無不合，量刑亦無
    不當。
三、被告上訴意旨以伊係主動到法院採尿而遭查獲，但量刑卻較
    被警察所查獲量刑還重，顯然量刑過重，指摘原判決不當。
    惟查，被告係依規定於附表所示採尿時間前往臺灣臺北地方
    法院檢察署接受採尿送驗，其結果均呈「嗎啡陽性」、「甲
    基安非他命陽性、安非他命陽性」反應，而查悉上情，且原
    審審酌被告本案犯罪之情節，量處上述之刑，尚屬適當並無
    過重之情形。本件被告上訴意旨指摘原判決不當為無理由，
    應予駁回。
據上論斷，應依刑事訴訟法第368條，判決如主文。
本案經檢察官郭啟東到庭執行職務。
中    華    民    國    97    年    6     月    26    日
                    刑事第八庭  審判長法  官  鄭文肅
                                      法  官  蔡光治
                                      法  官  楊貴志
以上正本證明與原本無異。
施用第一級毒品罪部分如不服本判決，應於收受送達後十日內向
本院提出上訴書狀，其未敘述上訴之理由者並得於提起上訴後十
日內向本院補提理由書（均須按他造當事人之人數附繕本）。
施用第二級毒品罪部分不得上訴。
                                      書記官  陳菊珍
中    華    民    國    97    年    6     月    26    日
附錄：本案論罪科刑法條全文
毒品危害防制條例第10條
施用第一級毒品者，處 6 月以上 5 年以下有期徒刑。
施用第二級毒品者，處 3 年以下有期徒刑。
附表:
┌──┬─────┬──────────┬──────┬──────┐
│編號│施用時間  │施 用 毒 品 之 種 類│施 用 地 點 │採 尿 時 間 │
├──┼─────┼──────────┼──────┼──────┤
│ １ │95年10月27│海洛因              │臺北縣新店市│95年10月27日│
│    │日採尿前回│                    │光明街102巷7│            │
│    │溯26小時內│                    │弄11號2 樓住│            │
│    │某時      │                    │處          │            │
│    ├─────┼──────────┤            │            │
│    │95年10月27│甲基安非他命        │            │            │
│    │日採尿前回│                    │            │            │
│    │溯96小時內│                    │            │            │
│    │某時      │                    │            │            │
├──┼─────┼──────────┼──────┼──────┤
│ ２ │95年11月10│海洛因              │同上        │95年11月10日│
│    │日採尿前回│                    │            │            │
│    │溯26小時內│                    │            │            │
│    │某時      │                    │            │            │
│    ├─────┼──────────┤            │            │
│    │95年11月10│甲基安非他命        │            │            │
│    │日採尿前回│                    │            │            │
│    │溯96小時內│                    │            │            │
│    │某時      │                    │            │            │
├──┼─────┼──────────┼──────┼──────┤
│ ３ │95年11月24│海洛因              │同上        │95年11月24日│
│    │日採尿前回│                    │            │            │
│    │溯26小時內│                    │            │            │
│    │某時      │                    │            │            │
│    ├─────┼──────────┤            │            │
│    │95年11月24│甲基安非他命        │            │            │
│    │日採尿前回│                    │            │            │
│    │溯96小時內│                    │            │            │
│    │某時      │                    │            │            │
├──┼─────┼──────────┼──────┼──────┤
│ ４ │95年12月8 │海洛因              │同上        │95年12月8 日│
│    │日採尿前回│                    │            │            │
│    │溯26小時內│                    │            │            │
│    │某時      │                    │            │            │
│    ├─────┼──────────┤            │            │
│    │95年12月8 │甲基安非他命        │            │            │
│    │日採尿前回│                    │            │            │
│    │溯96小時內│                    │            │            │
│    │某時      │                    │            │            │
└──┴─────┴──────────┴──────┴──────┘


司法院資訊處製作；財團法人民間司法改革基金會備份。
